臺灣臺中地方法院民事裁定
110年度小上字第102號
上  訴  人  唐和旺  

被上訴人    吳鴻文  
上列當事人間請求損害賠償事件，上訴人對於民國110年5月25日
本院110年度中小字第1404號第一審判決提起上訴，本院裁定如
下：
    主    文
上訴駁回。
第二審訴訟費用新臺幣1,500元由上訴人負擔。
    理    由
一、按對於小額程序之第一審裁判之上訴或抗告，非以其違背法
    令為理由，不得為之。又上訴狀內應記載上訴理由，表明：
    ㈠原判決所違背之法令及其具體內容。㈡依訴訟資料可認為原
    判決有違背法令之具體事實，民事訴訟法第436條之24第2項
    、第436條之25分別定有明文。而所謂判決有違背法令，乃
    指判決不適用法規或適用不當，亦為同法第468條所明定，
    此亦為小額事件之上訴程序所準用（民事訴訟法第436條之3
    2第2項參照）。而上訴不合法者，依同法第436條之32第2項
    準用第444條第1項規定，應逕以裁定駁回之。
二、本件上訴意旨經整理略以：當初派出所說我有恐嚇罪，我就
    找我和被上訴人共同朋友調解，被上訴人多次承諾會撤訴，
    同意只要機車修理費就好了，不會提告，被上訴人卻出爾反
    爾，故意拖延時間，造成我沒有提證據(監視器日期過期)，
    我是精神上最大的受害者，被上訴人全家族20多人對我人身
    攻擊陷害，當時感覺天都塌了的痛苦，一輩子都未如此創傷
    和恐怖，無依無靠的異鄉的日子有多麼哀傷啊，有多麼需要
    援助之手，可找不到一雙手啊，一雙援助之手都找不到，懇
    求法官體諒我當時的心境，伸出正義之手，可查證委員們及
    社區住戶，他們6年見證我的為人與工作實況，我提出上訴
    是我不向奸邪小人低頭，因為正直、正義是我的精神糧食，
    失去正義，我行屍走肉、一文不值，被上訴人上班第一天就
    施壓我，要我幫助其代守崗位，我也配合兩年無怨無悔，但
    身體慢慢得了憂鬱症，吃藥快四年多還在吃藥，兩年期間關
    係很好，後因為我換小區，主委不要我離開我自己崗位，所
    以我沒辦法幫助被上訴人，第三天他就開始陷害我，他竊盜
    我的日記發給其家族公司主管吳清遠，造成20人同時攻擊我
    、當眾毆打我，被我躲開，下班到路上打我，我躲小區避開
    沒有回家，向主委劉又基求援，他們逼迫我離開，我離開公
    司，在新公司上班，被上訴人上班時間又到我的工作間挑釁
    多次，忍無可忍，我才破壞他摩托車，希望他不要到我身邊
    ，現在他休假還來我周圍談笑風生，就是想我出手打他，他
    又告我，我在公司拿多次優秀員工獎，他被住戶告到公司多
    次，還被住戶毆打，靠大陸富婆包養，品德可到市政北一路
    向主委了解其人品，他知道我膽子很小，無親朋好友，故意
    惹我，我的憂鬱症就沒有辦法好，到52歲才知道什麼叫做防
    人之心不可無，我受到巨大的創傷，夜夜惡夢，他害我得憂
    鬱症，被上訴人是白眼狼，我幫助他兩年，他竟然害我，害
    我丟了工作損失20多萬，請法官調查實際真相，讓奸人露出
    原形等語(詳如本院卷第13-21頁上訴狀)。
三、經查，上訴人前揭上訴理由，僅係陳述個人意見，並無具體
    指稱原判決有何合於民事訴訟法第468條或第469條所列第1
    款至第5款之違背法令事實，及具體指摘原判決違反何種經
    驗法則或論理法則，或依訴訟資料可認為原判決有違背法令
    之具體事實，而合於不適用法規之情形，自難認對原判決之
    如何違背法令已有具體之指摘，揆諸首揭法規，其上訴為不
    合法，應予駁回。
四、依民事訴訟法第436條之32第1項準用同法第436條之19規定
    ，小額訴訟程序之第二審法院為訴訟費用之裁判時，應確定
    其訴訟費用額。本件訴訟費用額確定為新臺幣1,500元，爰
    諭知如主文第二項所示。
五、據上論結，本件上訴為不合法，依民事訴訟法第436條之32
    第1項、第2項、第444條第1項、第95條、第78條、第436條
    之19第1項，裁定如主文。
中　　華　　民　　國　　110 　年　　9 　　月　　27　　日
　　　　　　　　　    民事第一庭  審判長法  官    許石慶
　　　　　　　　　　　　　　　          法  官　  鍾宇嫣
　　　　　　　　　　　　　　　　　      法  官　  蕭一弘
正本係照原本作成。
不得抗告。
中　　華　　民　　國　　110 　年　　9 　　月　　28　　日
                                        書記官    黃馨萱